臺灣板橋地方法院刑事裁定　　　　　　95年度交聲字第1958號
原處分機關　交通部公路總局台北區監理所板橋監理站
異　議　人
即受處分人　乙○○
上列受處分人因違反道路交通管理處罰條例案件，對於交通部公
路總局台北區監理所板橋監理站中華民國95年12月5 日以板監裁
字裁41-AEU499116號違反道路交通管理事件裁決書所為之裁決處
分不服，聲明異議，本院裁定如下：
    主      文
原處分撤銷。
乙○○不罰。
    理      由
壹、原處分意旨略以：異議人即受處分人駕駛車牌號碼ＧＥＮ─
    ５２５號普通重型機車，於民國95年9 月14日9 時45分許，
    行經台北市○○○路、伊寧路口處，因有在「有燈光號誌管
    制之交岔路口闖紅燈」之違規，經台北市政府警察局大同分
    局員警攔停舉發，並填具台北市政府交通局95年9 月14日北
    市警交字第AEU499116 號舉發違反道路交通管理事件通知單
    ，原處分機關於95年12月5 日依道路交通管理處罰條例第53
    條第1 項、同條例第63條第1 項第3 款規定，裁處罰鍰新台
    幣（下同）1,800 元，並記違規點數3 點，異議人於同年12
    月15 日提出異議等情。
貳、異議意旨則以：異議人並未於前開時、地，騎乘系爭機車為
    警攔停舉發，異議人當時在桃園縣八德市上班，系爭機車車
    主係異議人之弟劉庭彰所有，疑似遭冒名頂替，原處分應予
    撤銷等語。
參、法院之判斷：
  一、系爭機車確有如舉發單所載之違規事實。
  （一）按汽車駕駛人，在行經有燈光號誌管制之交岔路口闖紅
        燈者，處新台幣一千八百元以上五千四百元以下罰鍰，
        並記為違規點數三點，道路交通管理處罰條例第53條第
        1 項、及同條例第63條第1 項第3 款定有明文。
  （二）查系爭機車於前開時、地，有在「有燈光號誌管制之交
        岔路口闖紅燈」之違規，經台北市政府警察局大同分局
        員警攔停舉發本件違規，由該駕駛人當場在違規單上簽
        署「乙○○」，表示收受等事實，業據證人即警員甲○
        ○於本院調查時到庭證述明確，並有舉發違反道路交通
        管理事件通知單為證，應堪信為真實。
  二、惟本案無法證明確實是異議人違規，應諭知不罰。
  （一）按汽車駕駛人之行為有違規闖紅燈，當場不能或不宜攔
        截製單舉發者，得逕行舉發；又本條例之處罰，受舉發
        違反道路交通管理事件之受處罰人，認為受舉發之違規
        行為應歸責他人者，應於舉發違反道路交通管理事件通
        知單應到案日期前，檢附相關證據及應歸責人相關證明
        文件，向處罰機關告知應歸責人，處罰機關應即另行通
        知應歸責人到案依法處理。逾期未依規定辦理者，仍依
        本條例各該違反條款規定處罰，道路交通管理處罰條例
        第7 條之2 第1 項第5 款及第85條第1 項分別定有明文
        。
  （二）查異議人主張其在桃園縣八德市○○路641 號上班，當
        日上午7 時50分許到班，下午5 時許下班，並未騎車行
        經台北市○○○路、伊寧路口等情，業據提出貿聯企業
        股份有限公司出勤表為證；另審酌本件警員開單告發之
        員警於本院調查時未能明確指認係異議人駕駛，無法證
        明異議人確有本件違規。又異議人陳稱：系爭機車係其
        弟劉庭彰所有等語；另核對調查筆錄上異議人之簽名，
        確與違規單上之異議人簽名筆跡慣性不同，並審酌劉庭
        彰為異議人之弟，應能背誦異議人之年籍資料等情，本
        院因認異議人辯稱：伊並未在上開時、地，違規遭攔停
        舉發，疑似遭冒名頂替等語，尚非無據。
  三、綜上所述，系爭機車雖有「行經有燈光號誌管制之交岔路
      口闖紅燈」之違規，但無法證明異議人確有本件違規，原
      處分機關遽予裁罰，尚有未洽。異議人聲明異議為有理由
      ，應將原處分撤銷，另諭知異議人不罰。
  四、至原處分機關是否另對劉庭彰裁罰，及劉庭彰是否涉犯偽
      造署押罪嫌，應由各該機關依法處理，附此敘明。
肆、據上論斷，應依道路交通管理處罰條例第87條第2 項、道路
    交通案件處理辦法第20條，裁定如主文。
中    華    民    國    96    年    3     月    13    日
                  刑事第六庭  法  官  林鈺琅
上為正本證明與原本無異。
如不服本裁定應於送達後五日內向本院提出抗告狀。
                              書記官  林蔚然
中    華    民    國    96    年    3     月    13    日
